臺灣臺中地方法院刑事判決　　　　　　　　　　　　九十年度中簡上字第四四一號
　　上訴人　即
　　公　訴　人　臺灣臺中地方法院檢察署檢察官
　　被　　　告　乙○○
右上訴人因被告違反電信法案件，不服臺灣臺中地方法院臺中簡易庭九十年度中簡字
第一九二二號中華民國九十年十月二十二日第一審簡易判決（聲請案號：台灣台中地
方法院檢察署九十年度偵字第一四００六號），提起上訴，本院判決如左：
    主  文
原判決撤銷。
乙○○連續意圖為自己不法之利益，以無線方式，盜用他人電信設備通信，處有期徒
刑參月，如易科罰金，以參佰元折算壹日。緩刑參年。扣案行動電話壹支，沒收。
    事  實
一、乙○○於民國九十年一月間某日，在彰化縣彰化市○○○○○路上，見甲○○所
    有而遺失之電話號碼0000000000號行動電話ＳＩＭ卡一張（起訴書誤
    載為行動電話一具），竟意圖為自己不法之所有，加以拾取後侵占入己；隨即基
    於意圖為自己不法利益之概括犯意，自九十年一月十日起至十九日止間，明知其
    未經前開行動電話ＳＩＭ卡原租用人甲○○之同意或授權，並無使用該行動電話
    ＳＩＭ卡號碼之權利，竟連續在台中市、彰化市等地點，將該張ＳＩＭ卡置放於
    其自己所有之行動電話機具中，先後多次盜用而撥打通話予莊鴻麒等人，致使東
    信電訊股份有限公司（以下簡稱東信電信公司）行動電話之通信系統陷於錯誤，
    對於客戶接收後提供服務，而獲有免付費用之財產上之不法利益。迄於九十年六
    月十五日，因甲○○查覺其電話費用過高，經向東信電信公司調閱九十年一月之
    國內及國際長途話費清單核對後，發現有異，向電信警察隊報案因而查獲，始知
    上情，並由乙○○於本院九十一年五月十四日審判期日當庭提出而扣得其所有且
    用以撥打之行動電話機具一支。
二、案經臺中縣警察局霧峰分局報請臺灣臺中地方法院檢察署檢察官偵查起訴。
    理  由
一、訊據被告乙○○對於右揭犯罪事實，均已坦承不諱，核與被害人甲○○指訴之情
    節相符，復有電話明細單一份附卷及供其盜用ＳＩＭ卡撥打通信所使用之行動電
    話機具一支扣案可資佐證，堪認被告之自白與事實相符；是本案事證已臻明確，
    被告上開犯行，應堪認定。
二、核被告乙○○所為，係犯刑法第三百三十七條之侵占遺失物罪及電信法第五十六
    條第一項之意圖為自己不法之利益，以無線方式盜用他人電信設備通信罪。被告
    先後多次盜用他人ＳＩＭ卡之電信設備等通信之犯行，時間緊接，犯罪構成要件
    相同，顯係基於概括犯意反覆為之，為連續犯，應依刑法第五十六條規定以一罪
    論，並加重其刑。又被告利用所侵占他人遺失物即前述該張ＳＩＭ卡，而為盜用
    他人電信設備之行為，其所犯上開侵占遺失物及盜用他人電信設備通信罪二罪間
    ，有方法結果之牽連關係，應從一重之盜用他人電信設備通信罪處斷。爰審酌被
    告並無前科，有臺灣高等法院被告全國前案紀錄表、臺灣臺中地方法院檢察署刑
    案資料查註紀錄表各一份可按，素行良好，且其犯後已坦承犯行，又表示願意以
    高於所盜用電話費用數額之款項賠償被害人甲○○，係因被害人請求尚須賠償更
    多數額，致未能達成和解，業據被告及被害人甲○○陳明在卷，而參酌被害人甲
    ○○對請求較高數額之依據、理由為何，確未能具體說明，尚難據此認係被告犯
    後態度不良所致，加以被告犯罪手段、情節亦非嚴重，及其犯罪動機、目的等一
    切情狀，量處如主文所示之刑，並諭知易科罰金之折算標準。末查，被告並無前
    科，有台灣高等法院被告全國前案紀錄表、臺灣台中地方法院檢察署刑案資料查
    註紀錄表各一份在卷可查，被告坦承犯行，並願意賠償被害人，只是因被害人請
    求賠償數額過高，又未能說明具體依據始未能達成和解，仍堪認其應有悔意，其
    經此教訓，當知警惕而無再犯之虞，本院綜核各情，所宣告之刑，認以暫不執行
    為適當，併予宣告緩刑三年，以啟自新。至於扣案之行動電話機具一支，係被告
    所有且供其為上開盜用ＳＩＭ卡撥打通信所使用，業據被告供明在卷，自屬被告
    為上開犯行所使用之電信器材，應依電信法第六十條規定，併予宣告沒收。
三、原審予以論科，固非無見，惟未及查明依電信法第六十條規定，被告為此犯行所
    使用電信器材為何而予以宣告沒收，仍有可議，是上訴意旨據以指摘原審判決未
    就之併予宣告沒收，尚非無據，原審判決既有上述未洽之處，即無可維持，爰將
    原審判決撤銷，並自為判決。
據上論斷，應依刑事訴訟法第四百五十五條之一第三項、第三百六十九條第一項前段
、第三百六十四條、第二百九十九條第一項前段，電信法第五十六條第一項、第六十
條，刑法第十一條前段、第五十六條、第三百三十七條、第五十五條、第四十一條第
一項前段、第七十四條第一款，罰金罰鍰提高標準條例第一條前段、第二條，判決如
主文。
中      華      民      國    九十一    年      六      月    二十五    日
                                臺灣臺中地方法院刑事第一庭
                                  審判長法  官  林  清  鈞
                                        法  官  黃  裕  仁
                                        法  官  林  麗  真
右正本證明與原本無異。
本件不得上訴。
                                        書記官
中      華      民      國    九十一    年      六      月    二十五    日
附錄本案論罪科刑法條全文
電信法第五十六條
意圖為自己或第三人不法之利益，以有線、無線或其他電磁方式，盜接或
盜用他人電信設備通信者，處五年以下有期徒刑，得併科新台幣一百五十
萬元以下罰金。
